【裁判字號】    95,財管,30
【裁判日期】    950731
【裁判案由】    選定遺產管理人
【裁判全文】
臺灣彰化地方法院民事裁定  95年度財管字第30號
聲  請  人  彰化縣彰化區漁會
法定代理人  丙○○
非訟代理人  丁○○
上列聲請人聲請為被繼承人乙○○選任遺產管理人事件，本院裁
定如下：
    主      文
選任甲○○（女，民國○○年○○月○○日生，身分證統一編號：Ｚ000
000000號，住彰化縣和美鎮○○路 ○段11號）為被繼承人乙○○
（男，民國○○年○○月○○日生，身分證統一編號：Ｚ000000000號，
於民國95年02月14日死亡，生前住彰化縣和美鎮○○里○○路38
巷11號）之遺產管理人。
聲請程序費用由被繼承人乙○○之遺產負擔。
    理      由
一、按繼承開始時，繼承人有無不明，而無親屬會議或親屬會議
    未於一個月內選定遺產管理人者，利害關係人得聲請法院選
    任遺產管理人。又按先順序繼承人均拋棄其繼承權時，由次
    順序之繼承人繼承。其次順序繼承人有無不明或第四順序之
    繼承人均拋棄其繼承權者，準用關於無人承認繼承之規定，
    民法第1177條、第1178條第1項、第2項、 第1176條第6項規
    定甚明。
二、本件聲請意旨略以：緣被繼承人乙○○於民國（下同）87年
    08月07日邀同其配偶姚麗珠向聲請人借款計新台幣 120萬元
    ，並提供土地貳筆為擔保，且辦畢抵押權設定在案，是聲請
    人為被繼承人乙○○之利害關係人；因被繼承人乙○○及其
    妻子兒女均於95年02月14日死亡，而其母及兄弟姊妹均已拋
    棄繼承，又至今迄未由親屬會議依法選任遺產管理人，以致
    聲請人之債權一直無法行使，為保障聲請人之權益，乃依法
    聲請選任被繼承人乙○○之遺產管理人等語。
三、經查：聲請人主張之事實，業據其提出土地登記謄本、被繼
    承人乙○○之繼承系統表、戶籍謄本、本院95年04月17日彰
    院鳴家勇95年度繼字第 359號函及中長期放款借據等影本為
    證，並經本院調取本院95年度繼字第 359號拋棄繼承事件卷
    宗查核無訛，聲請人之主張堪信屬實。
四、次查：甲○○為被繼承人乙○○之胞姊，係民國○○年○○月○○
    日生，其與被繼承人乙○○關係密切，衡情對被繼承人乙○
    ○之債權債務關係應較他人清楚，又其年紀並非老邁，應堪
    勝任遺產管理之務。綜上，認本件選任甲○○為被繼承人乙
    ○○之遺產管理人應為適當，爰裁定如主文所示。
五、依非訟事件法第157條裁定如主文。
中    華    民    國    95    年    7     月    31    日
                        家事法庭法  官  邱月嬌
以上正本係照原本作成。
如對本裁定抗告須於裁定送達後10日內向本院提出抗告狀。
中    華    民    國    95    年    8     月    2     日
                                書記官  陳昌哲


司法院資訊處製作；財團法人民間司法改革基金會備份。
